---
title: Text:Þetta/Full explanation
---

To refer to something close, you use <translate>'''þetta'''</translate>.{{efn|<translate>Þetta</translate> is a [[demonstrative pronoun]] (<translate>ábendingarfornafn</translate>).}} The word changes a bit based on gender:
{| class="wikitable"
|+
!
!{{kk}}
!{{kvk}}
!{{hk}}
|-
!{{nf}}
|þessi
|þessi
|þetta
|}

===Normal usage===

*<translate>Þessi sími virkar ekki</translate> = This telephone doesn't work.
*<translate>Þessi kaka er góð</translate> = This cake is good.
*<translate>Þetta lamb er fallegt</translate> = This lamb is pretty.
*<translate>Þessi köttur er þreyttur.</translate> = This cat is tired.

===No noun===
If there is no [[noun]], the default is <translate>þetta</translate> {{hk}}

*<translate>Hvað er þetta?</translate> = What is this?
*<translate>Þetta er ekki fyndið.</translate> = This isn't funny.
*<translate>Þetta getur ekki verið rétt</translate> = This cannot be true

=== Noun is somewhere else in the sentence ===
The default is also a neuter <translate>þetta</translate> {{hk}} when the noun is somewhere else in the sentence but not right next to the <translate>þetta</translate>:

*<translate>Þetta er góð kaka.</translate> = This is a good cake
*<translate>Þetta er konan sem kom í gær. Þessi kona kom í gær.</translate> = This is the woman that came yesterday. This woman came yesterday.`
*<translate>Þetta er góð kaka, en þessi er betri.</translate> = This is a good cake, but this one is better.

{| class="wikitable"
|+
!
! colspan="2" |{{kk}}
!{{kvk}}
!{{hk}}
|-
!{{nf}}
|<gray>hér er</gray>
|þessi <gray>maður</gray>
|<gray>hér er</gray> þessi <gray>kona</gray>
|<gray>hér er</gray> þetta <gray>barn</gray>
|-
!{{þf}}
|<gray>um</gray>
|þennan <gray>mann</gray>
|<gray>um</gray> þessa <gray>konu</gray>
|<gray>um</gray> þetta <gray>barn</gray>
|-
!{{þgf}}
|<gray>frá</gray>
|þessum <gray>manni</gray>
|<gray>frá</gray> þessari <gray>konu</gray>
|<gray>frá</gray> þessu <gray>barni</gray>
|-
!{{ef}}
|<gray>til</gray>
|þessa <gray>manns</gray>
|<gray>til</gray> þessarar <gray>konu</gray>
|<gray>til</gray> þessa <gray>barns</gray>
|}

